【裁判字號】    95,交簡上,10
【裁判日期】    950331
【裁判案由】    過失傷害
【裁判全文】
臺灣板橋地方法院刑事判決            95年度交簡上字第10號
上  訴  人  臺灣板橋地方法院檢察署檢察官
上  訴  人
即  被  告  乙○
上列上訴人因被告過失傷害案件，不服本院94年度交簡字第1137
號，中華民國94年12月23日第一審簡易判決（聲請簡易判決處刑
案號：94年度偵字第17508 號），提起上訴，本院管轄第二審之
合議庭判決如下：
    主  文
原判決撤銷。
乙○因過失傷害人，處拘役拾日，如易科罰金，以佰元折算
壹日。
    事  實
一、乙○於民國94年2 月2 日9 時30分許，騎乘車號BLO-139 號
    重型機車，沿臺北縣中和市○○路3 巷之支線道往莒光路方
    向行駛，行至該巷與莒光路即幹線道之交岔路口而暫停之際
    ，本應注意禁止左轉之路段，不得左轉及車輛行至無號誌之
    交岔路口，支線道車應暫停讓幹線道車先行，且起步前應顯
    示方向燈，注意前後左右有無障礙或車輛行人，並應讓行進
    中之車輛行人優先通行，而依當時天候下雨、日間有自然光
    線、路況稍濕潤、無缺陷、無障礙物之柏油路面、視距良好
    等外在情況，並無不能注意之情事，竟疏未注意及此，於上
    開禁止左轉、且無號誌之交岔路口貿然起步欲違規左轉之際
    ，適甲○○騎乘車號QC5-851 號輕型機車，沿臺北縣中和市
    ○○路之幹線道往中山路方向行駛，亦直行至該交岔路口，
    乙○因閃避不及，致其機車撞擊甲○○所騎機車之前車頭，
    甲○○因而人車倒地，受有右小腿撕脫傷合併肌裂傷之傷害
    ；乙○於肇事後，在犯罪未被有偵查權之機關或公務員發覺
    前，主動向據報前來處理之警員表明係肇事者而自首，並接
    受裁判。
二、案經乙○自首及甲○○訴由臺北縣政府警察中和分局報請臺
    灣板橋地方法院檢察署檢察官偵查後聲請簡易判決處刑。
    理  由
一、證據能力：
    本案以下所引用之證據，檢察官及被告於本院調查證據時均
    無異議，本院審酌該證據作成之情況，認為均適於為本案認
    定事實之依據，依刑事訴訟法第159 條之5 第2 項之規定，
    均有證據能力，合先敘明。
二、上開犯罪事實，業據被告乙○於本院審理時坦承不諱，核與
    證人即告訴人甲○○於警詢時指訴之情節相符，並有道路交
    通事故調查表、道路交通事故調查現場圖、道路交通事故調
    查報告表（一）、（二）、道路交通事故當事人自首情形紀
    錄表、診斷證明書各1 紙、現場暨車損照片10幀在卷可稽，
    足認被告自白與事實相符。
三、按雙黃實線設於路段中，用以分隔對向車道，並雙向禁止超
    車、跨越或迴轉，道路交通標誌標線號誌設置規則第149 條
    第1 款第8 目定有明文。查上開肇事地點之幹線道莒光路為
    雙向二車道、劃有分向限制線（雙黃實線）之路段，有事故
    現場照片在卷足憑，被告自巷道騎至該路口，自不得左轉跨
    越該分向限制線，是肇事路口係禁止左轉之路段，應堪認定
    。復按行車起步前應顯示方向燈，注意前後左右有無障礙或
    車輛行人，並應讓行進中之車輛行人優先通行；又車輛行至
    無號誌之交岔路口，支線道車應暫停讓幹線道車先行，道路
    交通安全規則第89條第1 項第6 款、第102 條第1 項第2款
    分別定有明文。被告騎乘機車本應注意及此，而依當時天候
    下雨、日間有自然光線、路況稍濕潤、無缺陷、無障礙物之
    柏油路面、視距良好等外在情況，並無不能注意之情事，竟
    疏未注意該路段禁止左轉而貿然起步行駛以致肇事，自應負
    過失責任甚明，且被告之過失行為與告訴人之傷害間，有相
    當因果關係。本案事證明確，被告犯行堪以認定，應依法論
    科。
四、核被告所為，係犯刑法第284 條第1 項前段之過失傷害罪。
    查被告於肇事後留待現場，在有偵查犯罪權限之公務員不知
    何人犯罪前，向據報前來處理之警員坦承肇事，並接受裁判
    ，有道路交通事故當事人自首情形紀錄表1 紙附卷可憑，為
    對於未發覺之罪自首而受裁判，應依刑法第62條前段之規定
    減輕其刑。
五、原審據以論罪科刑，固非無見，惟查：本案肇事路口禁止左
    轉（已如前述），被告於該禁止左轉之路口，起步後欲違規
    左轉之際，不慎撞擊直行之告訴人之情，業據被告於警詢及
    本院審理時自承在卷，原審疏未審酌被告違規左轉之過失行
    為，尚有未當。被告未具理由上訴及檢察官上訴認原審量刑
    太輕，雖均無理由，惟原判決既有上開可議之處，應由本院
    將原判決撤銷，另為適當之判決。爰審酌被告之過失程度、
    告訴人所受傷害及犯後坦承犯行，然迄未賠償告訴人所受損
    害等一切情狀，量處如主文所示之刑，並諭知易科罰金之折
    算標準，以資懲儆。
據上論斷，應依刑事訴訟法第455 條之1 第1 項、第3 項、第36
9 條第1 項前段、第364 條、第299 條第1 項前段，刑法第284
條第1 項前段、第62條前段、第41條第1 項前段，罰金罰鍰提高
標準條例第1 條前段、第2 條，判決如主文。
本案經檢察官鄧媛到庭執行職務。
中    華    民    國    95    年    3     月    31    日
                  刑事第三庭    審判長法  官  李麗玲
                                      法  官  張兆光
                                      法  官  鄧雅心
以上正本證明與原本無異。
如不服本判決應於送達後10日內向本院提出上訴狀。
                                      書記官  黃美雲
中    華    民    國    95    年    3     月    31    日
附錄本案論罪科刑法條
中華民國刑法第二百八十四條
因過失傷害人者，處六月以下有期徒刑、拘役或五百元以下罰金
，致重傷者，處一年以下有期徒刑、拘役或五百元以下罰金。
從事業務之人，因業務上之過失傷害人者，處一年以下有期徒刑
、拘役或一千元以下罰金，致重傷者，處三年以下有期徒刑、拘
役或二千元以下罰金。


司法院資訊處製作；財團法人民間司法改革基金會備份。
